# 请教各位大佬：光伏电站改造电网公司的设备支出是否计入固定资产

提问人：Roronoa-Afei 时间：2020-10-29 09:33:03
请教陈版主和其他各位大佬：光伏电站建设期间，改造接入电网公司的设备支出 400 万（改造完设备依然是电网的，也没有形成新的资产），是否计入固定资产？或者计入长期待摊费用更合适？

回答人：chenyiwei
一般可以作为长期待摊费用核算，因为改造所形成的设备，本企业并不拥有产权，但确实是本企业正常经营所必需，因此符合资产的定义。